# 两家联营企业同时投资一家公司，核算方法不一致如何处理及依据。

提问人：阳历 or 公历 时间：2018-05-30 14:21:43
版主好： 被审计单位甲有两家联营企业（A、B）同时投资了一家公司（C）。联营企业A持有C公司20%，按照长期股权投资权益法核算；联营企业B持有C公司2%股权，按照可供出售金融资产成本法核算。现C公司其他综合收益减少 1 亿元，联营企业A公司根据持股比例作借：其他综合收益 2000 万；贷：长期股权投资： 2000 万；联营企业B未做账务处理。在对甲公司进行审计时需要对B企业追加按2%确认其他综合收益么？相应的依据是什么。 谢谢。

回答人：chenyiwei
如果联营企业B持有C的2%股权并未发生减值，则在甲对B进行权益法核算时，不需要就B对C的股权投资（金融资产）进行模拟权益法调整。继续保持原先成本法下的核算结果即可。因为B持有C的2%股份的表决权并非甲企业可控制，所以重大影响的股权比例仍是25%。